it: Arte e svago > Hobby e arti creative > Produzione casalinga di birra e vino: Grano e malto per birra; Articoli per imbottigliamento e imballaggio; Bottiglie per imbottigliare; Prodotti di pulizia e igienizzazione per birrificazione e vinificazione; Attrezzature per fermentazione; Kit per la produzione casalinga di birra e vino; Produzione di vino
hr-HR: Umjetnost i zabava > Hobiji i kreativne umjetnosti > Oprema za proizvodnju domaćeg piva i vina: Žitarice i slad za proizvodnju piva; Pribor za punjenje i pakiranje; Boce za punjenje; Čišćenje i dezinfekcija u pivarstvu i vinarstvu; Oprema za fermentaciju; Kompleti za proizvodnju domaćeg piva i vina; Proizvodnja vina
hu: Művészet és szórakoztatás > Hobbik és kreatív művészet > Házi sörfőzési és borkészítési kellékek: Sörfőzési gabonák és maláták; Palackozási és csomagolási kellékek; Palackozó palackok; Sör- és borkészítési tisztító- és fertőtlenítőszerek; Erjesztőberendezések; Házi sörfőzési és borkészítési készletek; Borkészítés
nl: Kunst en entertainment > Hobby's en creatieve vaardigheden > Benodigdheden voor thuis bierbrouwen en wijnmaken: Graan en mout voor bierbrouwen; Bottel- en verpakkingsbenodigdheden; Bottelklare flessen; Reiniging en desinfectie voor brouwen en wijn maken; Fermentatieapparatuur; Thuisbrouw- en wijnmaaksets; Wijn maken
zh-CN: 艺术与娱乐 > 爱好/艺术创作 > 酿酒设备/材料: 酿啤酒用谷物和麦芽; 装瓶与包装用品; 包装瓶/灌装瓶; 酿酒清洁与消毒剂; 发酵设备; 自酿啤酒/酿酒工具包; 酿酒
es: Arte y ocio > Hobbies y artes creativas > Productos para elaborar cerveza y vino en casa: Cereales y malta para la elaboración de cerveza; Suministros de embotellado y embalaje; Botellas sin usar; Limpieza y desinfección para cervecería y vinicultura; Equipos de fermentación; Kits para elaborar cerveza y vino en casa; Producción de vino
pt-BR: Artes e entretenimento > Hobbies e artes > Suprimentos para fabricação caseira de cerveja e vinho: Grãos e maltes para fabricação de cerveja; Suprimentos para engarrafamento e embalagem; Garrafas para envase; Limpeza e sanitização para cerveja e vinho; Equipamentos de fermentação; Kits para fazer cerveja e vinho em casa; Fabricação de vinho
fr: Arts et loisirs > Loisirs et arts créatifs > Fournitures pour fabrication artisanale de bière et de vin: Grains et malt pour brassage de la bière; Fournitures d’embouteillage et d’emballage; Bouteilles vides; Nettoyage et désinfection pour brassage et vinification; Matériel de fermentation; Kits de vinification et de brassage; Fabrication du vin
da: Kunst og underholdning > Hobby og håndarbejde > Hjemmebrygning: Ølbrygning; Udstyr til aftapning og emballage; Aftapningsflasker; Rengøring og desinficering til brygning; Gæringsudstyr; Sæt til hjemmebrygning; Vinbrygning
en: Arts & Entertainment > Hobbies & Creative Arts > Homebrewing & Winemaking Supplies: Beer Brewing Grains & Malts; Bottling & Packaging Supplies; Bottling Bottles; Brewing & Winemaking Cleaning & Sanitizing; Fermentation Equipment; Homebrewing & Winemaking Kits; Wine Making
vi: Nghệ thuật và giải trí > Sở thích và nghệ thuật sáng tạo > Đồ dùng nấu rượu cho gia đình: Mạch nha và ngũ cốc để nấu bia; Vật tư đóng chai và đóng gói; Vỏ chai; Vệ sinh và khử trùng ủ bia và làm rượu vang; Thiết bị lên men; Bộ thiết bị nấu rượu cho gia đình; Làm rượu
fi: Taide ja viihde > Harrastukset ja taiteet > Oluen ja viinin valmistustarvikkeet: Jyvät ja maltaat oluen valmistukseen; Pullotus- ja pakkaustarvikkeet; Pullotuspullot; Panimo- ja viininvalmistuslaitteiden puhdistus- ja desinfiointiaineet; Käymislaitteet; Oluen ja viinin valmistussetit; Viinin valmistus
bg-BG: Изкуства и развлечения > Хобита и творчески изкуства > Консумативи за домашно пивоварство и винопроизводство: Зърно и малц за варене на бира; Материали за бутилиране и опаковане; Бутилиране на бутилки; Почистване и дезинфекция за пивоварство и винопроизводство; Оборудване за ферментация; Комплекти за домашно пивоварство и винопроизводство; Приготвяне на вино
zh-TW: 藝術/娛樂 > 嗜好和創作藝術 > 釀酒用品: 啤酒麥芽; 裝瓶與包材用品; 空瓶罐; 釀酒清潔與消毒用品; 發酵設備; 釀酒製程用具組; 釀酒機
cs: Umění a zábava > Hobby, hudba a výtvarné umění > Potřeby pro domácí výrobu piva nebo vína: Zrno a slad na vaření piva; Potřeby na lahvování a balení; Prázdné lahve; Čisticí a dezinfekční prostředky pro pivovarnictví a vinařství; Fermentační vybavení; Potřeby na domácí výrobu piva nebo vína; Výroba vína
lt-LT: Menai ir pramogos > Hobiai ir menai > Alaus ir vyno gaminimo namuose reikmenys: Grūdai ir salyklai alui virti; Buteliavimo ir pakavimo reikmenys; Išpilstymo buteliai; Alaus ir vyno gamybos valymo ir dezinfekavimo priemonės; Fermentacijos įranga; Alaus ir vyno gaminimo namuose rinkiniai; Vyno gamyba
sl-SI: Kultura in zabava > Hobiji in ustvarjalne umetnosti > Pripomočki za domače pivovarstvo in vinarstvo: Zrna in slad za varjenje piva; Pribor za polnjenje steklenic in pakiranje; Steklenice za polnjenje; Čiščenje in razkuževanje za pivovarstvo in vinarstvo; Oprema za fermentacijo; Kompleti za domače pivovarstvo in vinarstvo; Izdelava vina
sv: Konst och underhållning > Hobby och skapande > Tillbehör för hembryggeri och vintillverkning: Spannmål och malt till ölbryggeri; Buteljerings- och förpackningsmaterial; Tappningsflaskor; Rengöring och desinfektion för bryggning; Jäsningsutrustning; Hembryggeri- och vintillverkningskit; Vintillverkning
sk-SK: Umenie a zábava > Záľuby a tvorivé dielne > Potreby na domácu výrobu piva a vína: Obilný slad na výrobu piva; Potreby na plnenie do fliaš a balenie; Fľaškovanie; Čistenie a dezinfekcia v pivovarníctve a vinárstve; Fermentačné zariadenie; Súpravy na domácu výrobu piva a vína; Výroba vína
pt-PT: Artes e lazer > Passatempos e artes criativas > Artigos para fabrico em casa de vinho e cerveja: Maltes e grãos para fabrico de cerveja; Materiais de engarrafamento e embalagem; Garrafas para engarrafamento; Limpeza e higienização para cerveja e vinho; Equipamento de fermentação; Kits para fabrico em casa de vinho e cerveja; Fabrico de vinho
el: Τέχνες & Ψυχαγωγία > Χόμπι & Δημιουργικές Τέχνες > Προμήθειες οικιακής ζυθοποιίας & οινοποίησης: Σπόροι & βύνες για ζυθοποίηση; Είδη εμφιάλωσης και συσκευασίας; Εμφιάλωση Μπουκαλιών; Καθαρισμός και απολύμανση ζυθοποιίας και οινοποιίας; Εξοπλισμός ζύμωσης; Κιτ οικιακής ζυθοποιίας και οινοποίησης; Οινοποίηση
de: Kunst & Unterhaltung > Hobby & Kunst > Zubehör für Bier- & Weinherstellung: Brauzutaten; Abfüll- & Verpackungszubehör; Abfüllflaschen; Reinigungs- & Desinfektionsmittel für Brauen & Weinherstellung; Fermentationsausrüstung; Sets zum Selbstherstellen von Bier & Wein; Weinherstellung
ja: 芸術・エンターテイメント > 趣味・コレクション > 自家醸造用品: ビール醸造用穀物・麦芽; ボトリング・パッケージ用品; 空ボトル; 醸造・ワイン造り用洗浄・消毒剤; 醸造用発酵設備; 自家醸造キット; ワイン醸造
ru: Искусство и развлечения > Хобби и творчество > Товары для домашнего пивоварения и виноделия: Зерно и солод для пивоварения; Оборудование для розлива и упаковка; Бутылки для розлива; Средства для очистки и дезинфекции в пивоварении и виноделии; Оборудование для ферментации; Наборы для домашнего пивоварения и виноделия; Виноделие
pl: Sztuka i rozrywka > Hobby i sztuki piękne > Warzenie piwa i pędzenie wina: Ziarna i słody do warzenia piwa; Artykuły do butelkowania i pakowania; Butelki do rozlewu; Środki do mycia i dezynfekcji w browarnictwie i winiarstwie; Sprzęt do fermentacji; Zestawy do domowego wyrobu wina i piwa; Produkcja wina
ro-RO: Artă și divertisment > Hobby-uri și artă > Produse pentru prepararea berii și a vinului: Cereale pentru prepararea berii și a malțurilor; Consumabile pentru îmbuteliere și ambalare; Sticle de îmbuteliere; Curățare și igienizare pentru bere artizanală și vinificație; Echipamente pentru fermentare; Seturi pentru prepararea berii și a vinului; Vinificație
tr: Sanat ve Eğlence > Hobiler ve Sanatsal Çalışmalar > Evde Bira ve Şarap Yapım Malzemeleri: Bira Mayaları ve Maltları; Şişeleme ve ambalajlama malzemeleri; Şişeleme Şişeleri; Bira ve şarap yapımı temizlik ve dezenfeksiyon ürünleri; Fermantasyon ekipmanları; Evde Bira ve Şarap Yapma Setleri; Şarap Yapımı
th: ศิลปะและความบันเทิง > งานอดิเรกและศิลปะสร้างสรรค์ > อุปกรณ์ต้มหรือกลั่นเหล้าและเครื่องทำไวน์: เกรนและมอลท์สำหรับทำเบียร์; อุปกรณ์บรรจุขวดและบรรจุภัณฑ์; ขวดบรรจุ; ผลิตภัณฑ์ทำความสะอาดและฆ่าเชื้อสำหรับทำเบียร์และไวน์; อุปกรณ์การหมัก; ชุดอุปกรณ์กลั่นเหล้าและเครื่องทำไวน์; การทำไวน์
ko: 아트/엔터테인먼트 > 취미/예술 > 홈브루잉/와인 제조 용품: 맥주 제조용 곡물/효모; 병입 및 패키지 용품; 공병; 양조 및 와인 제조용 세척 및 소독제; 발효 장비; 홈브루잉/와인 제조 키트; 와인 제조
nb: Kunst og underholdning > Hobby og kreativitet > Utstyr for hjemmebrygging og vinmaking: Humle og malt for ølbrygging; Utstyr for tapping og pakking; Tappeflasker; Rengjøring for brygging og vinlegging; Fermenteringsutstyr; Sett for hjemmebrygging og vinmaking; Vinmaking